---
title: "R Notebook"
output: html_notebook
---

#В RStudio файл необхідно прочитати за допомогою команди read.csv.
#В лабораторній необхідно відповісти на запитання:
#1. Які назви стовпців файлу даних?


```{r}
library(readr)
hw1_data <- read.csv("D:/Education/5.2/R/hw1_data.csv")

x1 <- colnames(hw1_data)
print(x1)
```
#2. Виведіть перші 6 строк фрейму даних.

```{r}
x2 <- hw1_data[1:6,]
x21 <- head(hw1_data,6)
print(x21)
```

#3. Скільки спостерігань (строк) в дата фреймі?

```{r}
x3 <- nrow(hw1_data)
print(x3)
```
#4. Виведіть останні 10 строк дата фрейму.

```{r}
x4 <- hw1_data[((x3)-9):x3,]
x41 <- tail(hw1_data,10)
print(x41)
```
#5. Як багато значень «NA» в стовпці «Ozone»?

```{r}
x5 <- length(which(is.na(hw1_data$Ozone)))
print(x5)
```
#6. Яке середнє (mean) стовпця «Ozone». Виключити «NA» значення.

```{r}
x6 <- mean(hw1_data$Ozone, na.rm=TRUE)
print(x6)
```
#7. Виведіть частину набору даних (subset) зі значенням «Ozone» > 31 та 
#«Temp» > 90. Яке середнє (mean) значень «Solar.R» в цьому наборі даних 
#(subset)?

```{r}
x7 <- subset(hw1_data, hw1_data$Ozone > 31 & hw1_data$Temp > 90)
print(x7)

X71 <- mean(x7$Solar.R)
print(X71)
```
#8. Яке середнє значення (mean) для «Temp» для червня (« Month» дорівнює6)?
  
```{r}
x8 <- subset(hw1_data,hw1_data$Month == 6, select = Temp)
x81 <- mean(x8$Temp,na.rm=TRUE)
print(x81)
```
#9. Яке максимальне значення «Ozone» для травня («Month» дорівнює 5)?

```{r}
x9 <- subset(hw1_data, hw1_data$Month == 5)
x91 <- max(x9$Ozone,na.rm=TRUE)
print(x91)
```
